【裁判字號】    97,抗,190
【裁判日期】    970227
【裁判案由】    聲請減刑及定應執行刑
【裁判全文】
臺灣高等法院刑事裁定                   97年度抗字第190號
抗  告  人
即  受刑人  甲○○
上列抗告人因減刑案件，不服臺灣臺北地方法院96年度聲減字第
3474號，中華民國96年12月31日裁定，提起抗告，本院裁定如下
：
    主  文
抗告駁回。
    理  由
一、原裁定意旨略以：受刑人甲○○所犯附表編號１之犯罪，減
    為有期徒刑2月，如易科罰金，以銀元300元即新臺幣900元
    折算1日，與附表編號２之犯罪所處之刑，應執行有期徒刑7
    月，如易科罰金，以銀元300元即新臺幣900元折算1日等語
    。
二、抗告意旨則以：受刑人前因違反毒品危害防制條例案件，經
    臺灣臺北地方法院檢察署檢察官以94年度偵字第8464號提起
    公訴，經臺灣臺北地方法院於96年1月24日以94年度訴字第1
    562號就受刑人持有第2級毒品部分，判處有期徒刑4月，如
    易科罰金以銀元3百元即新臺幣9百元折算1日，販賣第3級毒
    品部分無罪。檢察官就無罪部分提起上訴，於96年8月16日
    經本院以96年度上訴字第1454號部分撤銷原判決，變更起訴
    法條，改判轉讓第3級毒品，處有期徒刑1年，減為有期徒刑
    6月，如易科罰金以銀元3百元即新臺幣9百元折算1日，其餘
    上訴駁回，於同年9月19日確定。關於持有第2級毒品部分，
    因未上訴而告確定，受刑人並已於96年3月27日繳納罰金新
    臺幣10萬9千8百元執行完畢。本件檢察官聲請減刑及定應執
    行刑時，疏未將上開受刑人已執行完畢部分之刑期扣除，原
    裁定未加詳查，亦未扣除已執行完畢之刑期4月，即遽以裁
    定，自有未合云云。
三、按裁判確定前犯數罪者，併合處罰之；又數罪併罰，有2裁
    判以上者，依第51條之規定，定其應執行之刑，刑法第50條
    、第53條分別定有明文。故所謂數罪併罰案件執行完畢，係
    指數罪定應執行之刑後，已將該應執行之刑執行完畢而言。
    不能因執行其中1罪之宣告刑已經期滿，即謂該罪已執行完
    畢（最高法院47年臺抗字第2號判例、88年度臺抗字第436號
    判決參照）。
四、經查本件受刑人所犯附表編號１之罪，其犯罪時間在附表編
    號２之罪判決確定以前，合於數罪併罰之要件，自應依刑法
    第53條規定，定其應執行刑。雖受刑人所犯附表編號１之罪
    ，經臺灣臺北地方法院判處有期徒刑4月後，因未上訴而於9
    6年2月26日確定，並於同年3月27日准予執行易科罰金，然
    其所犯附表編號２之罪，於96年9月19日經確定後尚未執行
    完畢，有本院被告前案紀錄表在卷可稽，揆諸前揭說明，所
    犯2罪仍應依刑法第53條規定定其應執行刑，在所定應執行
    刑執行期滿前，上開2罪均不得謂已執行完畢。至於已執行
    部分自不能重複執行，應由檢察官於指揮執行時扣除之，此
    與定應執行之刑之裁定無涉（最高法院82年度臺抗字第313
    號裁定參照）。綜上所述，本件抗告人執前詞指摘原裁定違
    法不當，為無理由，應予駁回。
五、據上論結，應依刑事訴訟法第412條，裁定如主文。
中    華    民    國     97    年    2    月    27    日
                  刑事第十三庭審判長  法  官  曾德水
                                      法  官  林婷立
                                      法  官  談  虎
以上正本證明與原本無異。
不得再抗告。
                                      書記官  黃家麟
中    華    民    國    97    年    2     月    27    日
附表
┌─────────┬────────┬────────┐
│編              號│      01        │       02       │
├─────────┼────────┼────────┤
│罪              名│ 持有第二級毒品 │ 轉讓第三級毒品 │
│                  │  （持有大麻）  │ （轉讓愷他命） │
├─────────┼────────┼────────┤
│宣      告      刑│  有期徒刑4月   │ 有期徒刑1年減為│
│                  │                │ 有期徒刑6月    │
├─────────┼────────┼────────┤
│犯   罪    日   期│  94年5月14日   │  94年5月14日   │
├─────────┼────────┼────────┤
│偵   查   機   關 │臺灣臺北地方法院│臺灣臺北地方法院│
│及   案   號      │檢察署94年度偵字│檢察署94年度偵字│
│                  │第8464號        │第8464號        │
├───┬─────┼────────┼────────┤
│      │法      院│臺灣臺北地方法院│  臺灣高等法院  │
│最  後├─────┼────────┼────────┤
│      │案      號│  94年度訴字    │  96年度上訴字  │
│      │          │  第1562號      │  第1454號      │
│事實審├─────┼────────┼────────┤
│      │ 判決日期 │  96年1月24日   │  96年8月16日   │
├───┼─────┼────────┼────────┤
│      │法      院│臺灣臺北地方法院│  臺灣高等法院  │                                │
│確  定├─────┼────────┼────────┤
│      │案      號│  94年度訴字    │  96年度上訴字  │
│      │          │  第1562號      │  第1454號      │
│判  決├─────┼────────┼────────┤
│      │ 確定日期 │  96年2月26日   │  96年9月19日   │
├───┴─────┼────────┼────────┤
│所   犯    法   條│毒品危害防制條例│毒品危害防制條例│
│                  │第11條第2項     │第8條第3項      │
├─────────┼────────┼────────┤
│ 合 於 96 年 罪 犯│第2條第1項第3款 │                │
│ 減 刑 條 例      │                │                │
├─────────┼────────┼────────┤
│減刑後刑期或罰金額│  有期徒刑2月   │                │
└─────────┴────────┴────────┘


司法院資訊處製作；財團法人民間司法改革基金會備份。
